【裁判字號】    99,抗,7
【裁判日期】    990426
【裁判案由】    假扣押
【裁判全文】
臺灣高等法院臺中分院民事裁定             99年度抗字第7號
抗  告  人  信東資產管理股份有限公司
法定代理人  乙○○
相  對  人  丙○○
            甲○○
上列抗告人因與相對人丙○○間假扣押事件，對於中華民國98年
10月30日臺灣彰化地方法院98年度裁全字第2542號所為裁定提起
抗告，本院裁定如下：
    主  文
抗告駁回。
抗告程序費用由抗告人負擔。
    理  由
壹、相對人甲○○部分：按甲○○並非本件假扣押事件之聲請人
    ，原法院亦未以其為當事人為裁定，抗告人以其為相對人提
    起本件抗告，自不合法，不應准許。
貳、相對人丙○○部分：
一、按債權人就金錢請求或得易為金錢請求之請求，欲保全強制
    執行聲請假扣押，如就債務人所應受之損害，陳明願供擔保
    ，或法院認為適當者，得定相當之擔保，命供擔保後為假扣
    押，民事訴訟法第522條第1項、第526條第2項定有明文。
二、相對人即聲請人（下稱相對人）在原法院聲請意旨略以：相
    對人於民國95年4月10日、29日與抗告人簽訂「永靖九分路
    興建住宅銷售契約書」，約定預計之建築成本及相對人投資
    後抗告人公司獲利時得分配之報酬等，相對人因而依約出資
    新台幣（下同）450萬元，嗣因抗告人總經理胡紹逸表示原
    預估資金不足支應開發經費，要求相對人增加投資額，相對
    人遂再增加投資額90萬元，合計投資540萬元。上開建案預
    售期間成果豐碩，相對人因信任抗告人總經理胡紹逸之經營
    ，在開發期間對各項資金支出及銷售獲利情形未加以過問，
    至97年間相對人見抗告人遲未說明收支及日後獲利之分紅情
    形予以說明，遂要求抗告人說明銷售情形，經查閱帳冊後，
    始驚覺該案工程全數款項遭胡紹逸支用殆盡，因而提出侵占
    之刑事告訴，偵訊中相對人始知除相對人與甲○○等四人投
    資共2,700萬元外，尚有「固定利潤」之投資者，即約定每
    投資300萬元，一年後約可取回10%或20%不等之保證利潤，
    本案投資剩餘款已全數分配予「固定利潤」投資者，因抗告
    人公司於相對人於投資時並未將告知上情，相對人因而追加
    詐欺之刑事告訴，本件相對人遭抗告人公司總經理胡紹逸使
    用詐術致陷於錯誤而出資投入該開發案，抗告人自應依侵權
    行為之法律關係對相對人負賠償之責。本件刑事案件偵查程
    序曠日廢時，迄今尚未能釐清胡紹逸侵占之資金究為多少，
    若待起訴後再進行保全程序恐為時已晚，且相對人頃聞胡紹
    逸為前開犯行後，業已積極轉移其資產，為免日後相對人求
    償無門，爰依民事訴訟法第522條以下規定，聲請准對抗告
    人之財產於180萬元範圍內予以假扣押。原法院審核後酌定
    相當供擔保金額准予假扣押，核無不合。
三、抗告意旨略以：抗告人於97年7月7日將坐落彰化縣永靖鄉○
    ○○段733地號等四筆土地及其地上物219建號建物（即彰化
    縣永靖鄉崙子村496巷31號）設定最高限額新台幣1,300萬元
    之第二順位抵押權予相對人（即甲○○債權額比例1/2，丙
    ○○債權額比例1/2），已超額提供債權擔保在案。兩造間
    之損害賠償債務事件，業據抗告人提出銷售契約書、付款明
    細表、款收執聯、投資資金明細表等資料向法院陳述意見
    中，目前仍在審理中，抗告人並無隱匿財產，爰提出抗告，
    請求廢棄原裁定等語，核屬實體上之爭執，本件無從審究，
    仍應認抗告為無理由，予以駁回。
據上論結，本件抗告為一部不合法、一部無理由，依民事訴訟法
第495條之1第1項、第449條第1項、第444條第1項、第95條、第7
8條，裁定如主文。
中    華    民    國    99    年    4     月    26    日
                民事第六庭    審判長法  官  袁再興
                                    法  官  盧江陽
                                    法  官  陳賢慧
以上正本係照原本作成。
再為抗告應以適用法規顯有錯誤為理由。
如提起再抗告者應於裁定送達後10日內向本院提出抗告理由狀（
須按照他造人數附具繕本）並繳納抗告裁判費新臺幣1,000元，
同時委任律師或具有律師資格之關係人為代理人。
                                    書記官  瑞芳
中    華    民    國    99    年    4     月    27    日
                                                      Ｖ

司法院資訊處製作；財團法人民間司法改革基金會備份。
